# 求助陈版，这种情况是否需要合并抵消？

提问人：千古大 业 时间：2021-12-29 21:31:36
背景介绍：
母公司采购商品进价 100 元，以 110 元卖给A公司（非关联方公司），A公司加价10%（相当于品牌使用费，A公司给予一定的授权），将货物以121 元的价格卖给子公司（母公司100%持股），子公司再出售给其他第三方公司或个人。
问：母公司和子公司的收入、成本需要抵消吗？如果抵消，以哪个金额抵消？

回答人：chenyiwei
要注意区分“买噶卖给A”和“A卖给子公司”这两步骤是否为一揽子交易，总体上看构成一揽子交易的可能性较大。
如果构成一揽子交易的，则基于实质重于形式原则，应抵销内部采购与销售交易，A公司获得的收益作为合并报表层面的品牌使用费计入销售费用。即合并抵销分录为：
借：营业收入 110
借：销售费用 11
贷：营业成本 121 （=100+121-100）合并报表层面的实际销售成本应为 111 （=100+11）